【裁判字號】    98,附民上,65
【裁判日期】    990112
【裁判案由】    損害賠償
【裁判全文】
臺灣高等法院高雄分院刑事附帶民事訴訟判決
上  訴  人
即  被  告  乙○○
被上訴  人
即  原  告  0000甲0000.
法定代理人  0000甲0000.
上列當事人間請求損害賠償事件，上訴人對於臺灣高雄地方法院
98年度附民字第403 號中華民國98年10月13日第一審刑事附帶民
事判決，提起上訴（本院98年度上訴字第1700號妨害性自主案件
），本院判決如下：
    主  文
上訴駁回。
    事實及理由
甲、兩造爭執要旨：
一、原告（被上訴人）起訴主張：被告（上訴人）乙○○與原告
    家人在坐落高雄市新興區○○○路（地址詳卷）某分租公寓
    分別租用房間居住，被告於民國98年3 月12日晚間8 時30分
    許，見原告獨自在該址公用之雜物間內清洗餐具，竟心生歹
    念，進入該室而將門關上，被告旋取出新臺幣（下同）500
    元紙鈔1 紙交予原告，並違反原告之意願，伸手撫摸原告左
    胸，因原告驚恐而退後兩步，被告方罷手開門離去。茲原告
    因被告前開行為侵害後，無法安穩入睡，每週五並須接受心
    理輔導，受有相當於30,000元精神慰撫金之損害，爰依侵權
    行為法律關係提起本訴。聲明：被告應給付原告30,000元，
    及自98年8 月13日即起訴狀繕本送達翌日起至清償日止，按
    週年利率百分之5 計算之利息，並陳明願供擔保請准宣告假
    執行。
二、被告答辯：本件係因被告憐憫原告，欲以500 元相贈時，因
    比劃手勢不慎觸及原告手腕致生誤會，並無侵權情事云云。
    聲明：原告之訴駁回，並引用刑事資料答辯云云資為抗辯。
乙、得心證之理由：
一、附帶民事訴訟之判決，應以刑事訴訟判決所認定之事實為據
    ，刑事訴訟法第500 條前段定有明文。本件原告起訴主張其
    遭被告乙○○摸胸之事實，業據本院以98年度上訴字第1700
    號刑事判決「原判決撤銷。乙○○成年人故意對兒童犯性騷
    擾防治法第二十五條之強制觸摸罪，處有期徒刑肆月，如易
    科罰金，以新臺幣壹仟元折算壹日。」在案，從而，原告主
    張之事實，堪信為真實。
二、按因故意或過失，不法侵害他人權利者，負損害賠償責任；
    又不法侵害他人身體、健康、名譽、自由、信用、隱私、貞
    操，或不法侵害其他人格法益而情節重大者，被害人雖非財
    產上之損害，亦得請求賠償相當之金額，民法第184 條第1
    項前段、第195 條第1 項分別定有明文。本件被告對於原告
    為上開性騷擾之行為，係同時不法侵害原告之身體及名譽等
    人格權，是原告主張其所受傷害可能帶來之精神上痛苦，訴
    請被告賠償，自屬有據。原判決因而斟酌原告於本件事發時
    年僅10歲，為國小五年級之學童，按其受害情節，依常情而
    論當會造成心靈傷害，而需長期復健，此眾所周知之事，是
    原告主張其因而精神受創，經常無法安穩入睡，並須每週接
    受心理治療等情，足堪信實。復考量原告因本件事故所受痛
    苦之程度，原告尚在國小就學，僅由單親母親擔任建築零工
    扶養之生活環境；被告現年60歲，受有國小畢業教育程度，
    從事小販為業，依其在刑事案件審理時自陳每日收入約100
    元等關於兩造之身分、地位、財力等情狀，認為原告請求精
    神慰撫金30,000元，並無不當。爰依侵權行為之法律關係，
    認被告應賠償原告30,000元，並自98年8 月13日即起訴狀繕
    本送達翌日起，至清償日止，按週年利率百分之5 計算之法
    定遲延利息，為有理由，應予准許。且以本件命被告對原告
    給付之金額，未逾500,000 元，應依職權為准予假執行之宣
    告，均屬正當。
三、綜上所述，經核原判決於法尚無不合，上訴人上訴意旨，仍
    執前詞，否認有上開性騷擾之侵權行為，指摘原判決不當，
    為無理由，上訴應予駁回。
據上論斷，應依刑事訴訟法第490 條前段、第368 條，判決如主
文。
中    華    民    國    99    年    1     月    12    日
                    刑事第三庭  審判長法  官  莊崑山
                                      法  官  唐照明
                                      法  官  張意聰
以上正本證明與原本無異。
本判決不得上訴。
中    華    民    國    99    年    1     月    12    日
                                      書記官  陳金

司法院資訊處製作；財團法人民間司法改革基金會備份。
